臺灣雲林地方法院刑事判決　　　　　　　 96年度訴字第383號
公　訴　人　臺灣雲林地方法院檢察署檢察官
被　　　告　甲○○
　　　　　　　　　　（現於臺灣雲林監獄執行中）
上列被告因違反毒品危害防制條例案件，經檢察官提起公訴（96
年度毒偵字第188 號、第189 號、第190 號、第191 號、第192
號、第193 號），被告於準備程序進行中，就被訴事實為有罪之
陳述，本院合議庭裁定由受命法官獨任依簡式審判程序審理，判
決如下：
    主      文
甲○○施用第一級毒品，累犯，處有期徒刑壹年陸月，減為有期
徒刑玖月。
    事      實
一、(一)甲○○前因施用毒品案件，經臺灣南投地方法院（下稱南
      投地院）裁定令入勒戒處所施以觀察、勒戒，於民國92年
      6 月10日因無繼續施用傾向而釋放，並由臺灣南投地方法
      院檢察署檢察官以92年度毒偵字第370 號為不起訴處分確
      定。又因施用毒品案件，經南投法院於93年4 月29日、93
      年6 月24日，以93年度訴字第93號、93年度訴第348 號，
      分別判處有期徒刑7 月、9 月確定，經定應執行有期徒刑
      1 年2 月確定，並於94年6 月13日縮短刑期執行完畢。
    (二)詎其仍不知悔改，於前開觀察、勒戒執行完畢釋放後5 年
      內，復基於施用第一級毒品海洛因（下稱海洛因）之犯意
      ，自95年6 月15日下午2 時許起，至95年9 月3 日某時許
      止，在南投縣草屯鎮○○路48之11號其住處、其住處附近
      田間、南投縣草屯鎮新天地大賣場旁邊空地、南投縣草屯
      鎮○○路虎威巷百姓公廟旁等地，以將海洛因摻水置入針
      筒內注射或將海洛因滲入香菸內點燃後吸食之方式，並每
      天施用1、2次之頻率，施用海洛因多次。
    (三)嗣：1.於95年6 月16日下午9 時35分許，經警通知採尿送
      驗後查獲；2.於95年8 月10日中午12時許，在南投縣草屯
      鎮○○路為警攔檢查獲；3.於95年8 月22日下午8 時35分
      許，在南投縣草屯鎮○○里○○路與民族路口，為警攔檢
      查獲；4.於95年8 月26日中午12時許，在南投縣草屯鎮富
      寮里百姓公廟前，為警攔檢查獲；5.於95年8 月27日上午
      9 時10分許，為警在南投縣南投市○○里○○路223 巷口
      前查獲；6.於95年9 月5 日下午11時許，在南投縣草屯鎮
      烏溪橋下，為警攔檢查獲，上開經警採尿送驗均呈「嗎啡
      陽性」反應。
二、案經南投縣警察局草屯分局、中興分局報告臺灣南投地方法
    院檢察署呈請臺灣高等法院檢察署核轉臺灣雲林地方法院檢
    察署檢察官偵查起訴。
    理      由
一、上開犯罪事實，業據被告甲○○於本院審判中坦承不諱，其
    尿液經檢驗後，呈「嗎啡陽性」反應，此有代號與真實姓名
    對照表6 份、詮昕科技股份有限公司95年7 月20日
    00000000號濫用藥物尿液檢驗報告、中山醫學大學附設醫院
    檢驗科藥物檢測中心95年8 月24日0000000 號、95年9 月7
    日0000000 號、95年9 月7 日0000000 號、95年9 月7 日
    0000000號、95年9 月14日0000000 號檢驗報告各1 紙附卷
    可稽，堪認其自白與事實相符。又其前有如犯罪事實欄所示
    之觀察、勒戒等情，有臺灣高等法院被告前案紀錄表1 份在
    卷可參。本件事證明確，被告於前開觀察、勒戒執行完畢釋
    放後5 年內，再犯本件毒品危害防制條例第10條施用第一級
    毒品之犯行，堪以認定。
二、(一)查海洛因屬毒品危害防制條例第2 條第2 項第1 款所列之
      第一級毒品，核被告甲○○所為，係犯毒品危害防制條例
      第10條第1 項之施用第一級毒品罪。
    (二)其持有第一級毒品進而施用，持有之低度行為為施用之高
      度行為所吸收，不另論罪。
    (三)按刑事法若干犯行之行為態樣，本質上原具有反覆、延續
      實行之特徵，立法時既予特別概括犯意，在密切接近一定
      時、地持續實行之複次行為，倘依社會通念，於客觀上認
      為符合一個反覆、延續性之行為觀念者，於刑法評價上，
      即應成立一罪。毒品危害防制條例所規定之施用第一級毒
      品犯行，因鑑於施用毒品者，大多具有「成癮性」，為貫
      徹社會防制毒品之期盼，對施用毒品者，有施以「斷癮」
      之必要，乃就施用毒品行為，先為生理治療及心理復健之
      保安處遇，因而以令入勒戒處所觀察、勒戒方式，戒除其
      身癮，若仍無法戒除，有繼續施用毒品之傾向，再令入戒
      治處所施以強制戒治，以戒除其心癮，倘上開保安處遇猶
      無法收其遮斷毒癮之實效，方以刑罰追訴處罰，此為毒品
      危害防制條例第20、23條所明定，足見施用第一級或第二
      級毒品罪，本即預定其因成癮而有反覆實行施用毒品之性
      質，於刑法評價上，即得以集合犯論以一罪，最高法院96
      年度臺上字第1802號判決意旨可資參照。查被告於本院審
      理中，既自承其平均每天都要施用海洛因達1 至2 次等情
      ，且觀諸卷附臺灣高等法院被告前案紀錄表，被告於89年
      及92年均有送觀察、勒戒處分之紀錄，顯見其確有反覆施
      用毒品之慣行，其習慣性、多次並反覆施用第一級毒品之
      行為，應予評價為「集合犯」之包括一罪。公訴意旨認係
      數罪併罰，容有誤會，附此敘明。
    (四)其施用第一級毒品之犯罪行為，既至刑法修正施行後之95
      年7 月1 日以後始終了，其犯罪行為，復均僅論以集合犯
      之包括一罪，自非行為後法律有變更，而無新舊法比較之
      問題，附此敘明。
    (五)按檢察官就犯罪事實一部起訴者，其效力及於全部，刑事
      訴訟法第267 條定有明文。檢察官起訴書雖僅論及95年6
      月15日、同年8 月9 日、同年8 月21日、同年8 月24日及
      同年9 月3 日之犯行，惟就被告95年6 月15日起至95年9
      月3 日止施用海洛因犯行部分，與已起訴部分有集合犯之
      包括一罪關係業如前述，為起訴效力所及，本院自得一併
      審酌，附此敘明。
    (六)又被告前因施用毒品案件，經南投法院於93年4 月29日、
      93 年6月24日，以93年度訴字第93號、93年度訴第348 號
      ，分別判處有期徒刑7 月、9 月確定，經定應執行有期徒
      刑1 年2 月確定，並於94年6 月13日縮短刑期執行完畢，
      有臺灣高等法院被告前案紀錄表1 份附卷可憑，其於前開
      徒刑執行完畢後5 年內，故意犯本件有期徒刑以上之罪，
      為累犯，應依法加重其刑。
    (七)爰審酌被告有構成累犯之前科已如前述，其經觀察、勒戒
      後，仍不知戒絕毒品，復一再耽溺於戕身之物，並其犯後
      坦白承認，態度良好等犯罪之動機、目的、手段及所生之
      危險或損害等一切情狀，量處如主文所示之刑。
    (八)末查被告犯行於96年4 月24日前，合於減刑之條件，應依
      中華民國96年罪犯減刑條例第2 條第1 項第3 款、第7 條
      ，於裁判時諭知其宣告刑及按上開量處之宣告刑減得之刑
      。
四、據上論斷，應依刑事訴訟法第273 條之1 第1 項、第299 條
    第1 項前段，毒品危害防制條例第10條第1 項，刑法第11條
    前段、第47條第1 項，中華民國96年罪犯減刑條例第2 條第
    1 項第3 款、第7 條，判決如主文。
本案經檢察官蕭如娟到庭執行職務
中　　華　　民　　國　　96　　年　　7 　　月　　19　　日
                  刑事第二庭  法  官  李貞瑩
以上正本證明與原本無異。
如不服本判決，應於判決送達後10日內，向本院提出上訴狀。（
須附繕本）
                              書記官  金雅芳
中　　華　　民　　國　　96　　年　　7 　　月　　19　　日
附錄本案論罪科刑法條全文
毒品危害防制條例第10條
施用第一級毒品者，處 6 月以上 5 年以下有期徒刑。
